臺灣高等法院刑事判決
108年度上訴字第3050號
上  訴  人  臺灣士林地方檢察署檢察官
上  訴  人  
即  被  告  林億富  


選任辯護人  曾冠潤律師
上列上訴人等因被告違反槍砲彈藥刀械管制條例等案件，不服臺
灣士林地方法院108年度審訴字第9號，中華民國108年7月24日第
一審判決（起訴案號：臺灣士林地方檢察署107年度偵字第2444
號、107年度偵字第4954號），提起上訴，本院判決如下：
    主  文
上訴駁回。
    事  實
一、林億富與蘇稚棋為朋友，其與大陸地區女子方和彥為男女朋
    友。詎林億富、蘇稚棋分別為如下犯行：
（一）林億富明知可發射子彈具有殺傷力之改造手槍、非制式子
      彈，均係槍砲彈藥刀械管制條例所列管之管制物品，非經
      中央主管機關許可，不得持有之，竟基於持有具有殺傷力
      之改造手槍、子彈之犯意，於民國（下同）106 年11月、
      12月間某日，向真實姓名年籍均不詳、綽號「阿牛」之成
      年男子（涉犯違反槍砲彈藥刀械管制條例罪嫌，由檢察官
      另案偵辦中），以新臺幣（下同）5 萬元購得如附表編號
      1 所示之可發射子彈具有殺傷力之仿BERETTA 廠92FS型半
      自動手槍製造之改造手槍1 支（含彈匣1 個，槍枝管制編
      號：0000000000 號，下稱A 槍）、編號2 所示之具有殺
      傷力之非制式金屬子彈4 顆（由金屬彈殼組合直徑8.7 ±0
      .5mm 金屬彈頭而成）而非法持有之，並將之藏放其於臺
      北市○○區○○街00巷0 號2 樓住處房間床板下方。
（二）復另行基於持有具有殺傷力之改造手槍、子彈犯意，於10
      7 年1 月26日前之不詳時間、地點，自不詳之人處取得如
      附表編號3 所示之可發射子彈具有殺傷力之仿半自動手槍
      製造之改造手槍1 支（含彈匣1 個，槍枝管制編號：0000
      000000號，下稱B 槍）、編號4 所示之具有殺傷力之非制
      式金屬子彈10顆（共11顆，均由金屬彈殼組合，直徑8.9 
      ±0.5mm 金屬彈頭而成，經試射其中1 顆不具殺傷力）而
      非法持有之。復因林憶富前於107 年1 月22日上午11時17
      分許，因另持有其他具有殺傷力之改造手槍1 支（槍枝管
      制編號：0000000000號）、非制式子彈2 顆，為警查獲（
      其涉犯違反槍砲彈藥刀械管制條例罪嫌，另經臺灣桃園地
      方檢察署檢察官以107 年度偵字第4313號提起公訴，現由
      本院另案審理中），林億富為免前開B 槍再遭警查扣，故
      將B 槍交由蘇稚棋保管，蘇稚棋遂基於寄藏可發射子彈具
      有殺傷力槍枝之犯意，寄藏B 槍至不詳地點，嗣於107 年
      1 月26日晚上某時許，經林億富要求前往其位於臺北市○○
      區○○路00號5樓之2 租屋處，將B 槍交還林億富（蘇稚棋
      被訴寄藏槍枝罪，另由原審法院審理中）。
（三）林億富於107年1 月27日上午8 時45分許，在其位於臺北
      市○○區○○路00號5 樓之2 租屋處，以不詳之方式，施用第
      二級毒品甲基安非他命後（其違反毒品危害防制條例罪嫌
      ，由檢察官另案偵查），因懷疑其女友方和彥通風報信、
      出賣、陷害自己，先基於恐嚇之犯意，先手持B 槍（內裝
      2顆子彈，均已擊發，且未扣案）壓在方和彥左大腿上，
      向方和彥恫以：這不是開玩笑的、是真槍等語，致方和彥
      心生畏懼，因B 槍突然走火而朝椅子方向射擊1 次，隨後
      提升其犯意為傷害，基於傷害之犯意持B 槍朝方和彥左大
      腿射擊1 次，致方和彥受有左側股骨幹開放性骨折之傷害
      。蘇稚棋先以毛巾包紮救護方和彥後，與林億富將方和彥
      攙扶下樓，由方和彥自行搭乘計程車至新北市三重區佑民
      醫院就醫，林憶富與蘇稚棋2 人隨即搭計程車逃逸，經佑
      民醫院將方彥和轉送淡水馬偕紀念醫院通報警方。嗣臺北
      市政府警察局大同分局於107 年1 月27日中午12時10分許
      ，至臺北市○○區○○路00號5 樓之2 租屋處搜索，扣得毒品
      殘渣袋1 只、沾有血跡毛巾2 條、吸食器1 組及擦槍工具
      1 組等物；再於同年月30日中午12時55分許，持檢察官核
      發之拘票，至桃園市○○區○○街00巷00號（下稱藏匿地點）
      、桃園市○○區○○街00巷00弄0號3 樓鐵皮屋之屋頂執行拘
      提而查獲，並扣得如附表編號3 、4 所示之槍、彈等物。
      林億富復於臺灣士林地方檢察署檢察官偵查中，主動供出
      其另涉持有上開犯罪事實欄一之（一）之槍彈，並自願受
      警方搜索，經臺北市政府警察局大同分局於107 年2 月2 
      日下午6 時41分許，至臺北市○○區○○街00巷0 號2 樓住處
      搜索，並在林億富房間床下扣得如附表編號1 、2 所示之
      槍、彈，始查悉上情。
二、案經方和彥訴由臺北市政府警察局大同分局報請臺灣士林地
    方檢察署檢察官偵查後起訴及臺灣士林地方檢察署檢察官簽
    分偵辦。
    理  由
一、證據能力
    按被告以外之人於審判外之言詞或書面陳述，除法律有規定
    者外，不得作為證據，刑事訴訟法第159 條第1 項固定有明
    文。惟按當事人、代理人或辯護人於法院調查證據時，知有
    第159 條第1 項不得為證據之情形，而未於言詞辯論終結前
    聲明異議者，視為有前項之同意，同法第159 條之5 第2 項
    亦定有明文。查檢察官、被告林億富及其辯護人對於本判決
    下列所引用之供述證據之證據能力，於本院準備程序均未加
    以爭執，迄至言詞辯論終結前亦未聲明異議（見本院卷第14
    1至145頁、第323至333頁），本院審酌上開證據資料製作時
    之情況，尚無違法不當及證明力明顯過低之瑕疵之情形，爰
    依前開規定，認具有證據能力。又本院下列所引用之非供述
    證據之證據能力部分，並無證據證明係公務員違背法定程序
    所取得，且檢察官、被告及其辯護人於本院亦均未主張排除
    其證據能力，迄本院言詞辯論終結前均未表示異議（見本院
    卷第141至145頁、第323至333頁），本院審酌前揭非供述證
    據並無顯不可信之情況與不得作為證據之情形，依刑事訴訟
    法第158條之4反面解釋及第159條之4之規定，應認均有證據
    能力，而得採為判決之基礎。 
二、認定事實所憑之證據及理由
(一)訊據被告對於上開未經許可，持有具有殺傷力之改造手槍、
    非制式子彈，復持其中之B槍更犯傷害罪之事實迭於警詢、
    偵查、原審及本院審理時均坦承不諱（見臺灣士林地方檢察
    署107年度偵字第2444號偵查卷卷一【下稱偵卷1】第6-1至8
    、193至195、199、206至209頁、臺灣士林地方檢察署107年
    度偵字第2444號偵查卷卷二【下稱偵卷2】第4、9-1至10、1
    7、23、205、256頁、原審107年度聲羈字第13號卷第23、25
    、27、29頁、107年度偵聲字第16號卷第26頁、審訴卷卷一
    第156頁、審訴卷卷二第40、46頁、本院卷第141、335頁）
    ，核與證人即同案被告蘇稚棋、證人即告訴人方和彥於偵查
    中具結證述之情節相符（見偵卷1第174至178、204至206、2
    09至210頁、偵卷2第51至53、73至74頁），並有自願受搜索
    同意書、臺北市政府警察局大同分局107年1月27日、107年1
    月30日、107年2月2日搜索扣押筆錄各1份、扣押物品目錄表
    3份、刑案現場勘查報告（內含相片124張）1份、住處現場
    照片2張、扣押物品相片1張、扣押物品清單4紙及臺北市政
    府警察局槍枝初步檢視報告表1份等附卷可佐（分見他卷第3
    2至33頁、偵卷1第42、42-1、44、51至53、56、59-1、60、
    63至97-1頁、偵卷2第11至14、120、122頁、臺灣士林地方
    檢察署107年度偵字第4954號偵查卷【下稱偵卷4】第35、37
    頁）。又告訴人方和彥因被告持B槍射傷後，受有如犯罪事
    實欄一之（三）所載之傷害，由被告及同案被告蘇稚棋攙扶
    告訴人下樓搭乘計程車自行救醫，並逃逸至藏匿地點之事實
    ，復有淡水馬偕紀念醫院乙種診斷證明書、台灣基督長老教
    會馬偕醫療財團法人淡水馬偕紀念醫院107年3月22日馬院醫
    骨字第1070001335號函及檢附急診病歷影本各1份（含告訴
    人受傷照片4張）、監視器畫面截圖10張、車行記錄監視器
    影像截圖3張、案發地現場照片2張、住處現場之遊e卡交易
    明細相片及藏匿地點現場相片各1張等在卷可稽（分見偵卷1
    第58至62、172頁、偵卷2第79至90-1頁）。又扣案如附表編
    號1至4所示之槍彈，經內政部警政署刑事警察局以檢視法、
    性能檢驗法、試射法鑑定結果，認如附表編號1至4所示之槍
    彈（鑑定結果詳如附表編號1至4所示鑑定結果欄），除編號
    4其中1顆試射無法擊發，認不具殺傷力外，其餘均具有殺傷
    力等情，有內政部警政署刑事警察局107年3月9日刑鑑字第1
    070012240號鑑定書乙份及所附鑑定相片6張、內政部警政署
    刑事警察局107年3月12日刑鑑字第1070013660號鑑定書乙份
    及所附鑑定相片6張等可參（見偵卷2第64至67-1頁），並有
    扣案如附表編號1至4所示之槍彈可參。且警方在臺北市○○區
    ○○路00號5樓之2租屋處大樓1樓入口處旁紅磚牆上、租屋處
    房間內地板上、廁所入口處地板上毛巾之血跡以棉棒採集DN
    A，並以人類DNA定量檢測法、人類DNA-STR型別檢測法鑑驗
    ，經比對結果發現與告訴人方和彥DNA-STR型別相符；租屋
    處冰箱上採驗之指紋，以指紋特徵點比對法及指紋電腦比對
    法與被告之右拇指指紋相符，亦有臺北市政府警察局107年1
    月30日北市警同分刑賢字第000000000-00號鑑驗書（含相片
    14張）、內政部警政署刑事警察局107年2月14日刑紋字第10
    70015292號鑑定書各1份（見偵卷2第57-1至60-1、104至109
    頁），益徵被告持有如附表編號3所示之槍枝並持以更犯傷
    害罪無訛。綜上，可知被告前開出於任意性之自白均與事實
    相符，可以採信。
(二)按刑法第10條第4 項第4 款所稱毀敗或嚴重減損一肢以上之
    機能，係指肢體因傷害結果完全喪失其效用或其效用嚴重減
    損者而言，初不以受傷時或治療中之狀況如何為標準，如經
    過相當之診治而能回復原狀，或雖不能回復原狀而僅祇減衰
    其效用者，仍不得謂為該款之重傷（最高法院101年度台上
    字第5143號判決意旨參照）。是刑法第10條第4項第4款所定
    毀敗或嚴重減損一肢以上機能之重傷害，係指一肢以上之機
    能完全且永久喪失，或雖未喪失，但顯較一般功能嚴重減退
    ，且經過相當之診治，仍無回復之可能而言。經查：方和彥
    所受左側股骨幹開放性骨折之傷害，經檢察官於偵查中函詢
    淡水馬偕紀念醫院關於方和彥所受之傷害是否嚴重減損其肢
    體之機能，有無回復可能性或已重大不治或難治？經該院以
    107年3月22日馬院醫骨字第1070001335號函覆稱：「病人方
    君左大腿股骨粉碎性骨折，於107年1月27日行骨折復位及內
    固定手術，其骨折恢復期大約6個月，未來骨折癒合後可能
    會有長短腳之後遺症」，有該院函文附卷可稽（見偵卷2第7
    9頁），該院嗣於108年10月30日函覆本院稱：「病人因左股
    骨開放性粉碎性骨折，於107年1月27日至本院治療，行骨折
    復位及內固定手術，因嚴重粉碎性骨折造成術後骨頭總長度
    縮短，有長短腳之後遺症，故應可稱重傷害，毀損左下肢之
    機能」，有台灣基督長老教會馬偕醫療財團法人淡水馬偕紀
    念醫院108年10月30日馬院醫骨字第1080006375號函附卷可
    憑（見本院卷第209頁），惟該院意見所依憑之醫療資料包
    括告訴人107年8月15日提出之重慶醫科大學附屬第二醫院放
    射多媒體報告單、X光片等資料，斯時告訴人尚未接受骨延
    長手術，再依告訴人於108年11月14日之刑事附帶民事起訴
    狀可知（見108年度附民字第419號卷第3至19頁），告訴人
    返回大陸地區後，先後進行二次手術，並已進行骨延長手術
    ，醫療費用達18萬人民幣，開刀後需長時間休養、復健，目
    前仍須持續治療因被告開槍射擊所造成之傷勢，後續尚有治
    療、復健等龐大費用，是告訴人於大陸地區接受骨延長手術
    暨術後輔以復健治療，其傷害程度是否仍可謂達於毀敗或嚴
    重減損一肢以上之機能之重傷害程度，顯非無疑，辯護人為
    被告辯稱告訴人已經接受骨延長手術，使腳的長度恢復正常
    ，既可正常行走，並未達到嚴重減損，應不構成重傷害等語
    ，尚屬有據。依本案事證，不足以證明告訴人術後傷勢現況
    合於刑法第10條第4項第4款或第6款所定重傷之要件，即應
    為有利被告之認定，尚難遽認被告傷害行為造成重傷結果。
(三)被告雖稱B槍來源係蘇稚棋，係由隸屬販槍集團之蘇稚棋所
    提供，然同案被告蘇稚棋於偵查中稱僅曾短暫受被告之託寄
    存B槍嗣後交還被告，堅決否認B槍係伊提供給被告（見偵卷
    1第206、209頁、偵卷2第52、223頁），此外，並無其他足
    以令人確信被告所述B槍槍彈來源係同案被告蘇稚棋乙節為
    真實之補強證據，尚難單憑被告之供述，遽認本件遭查獲之
    B槍及其子彈係蘇稚棋所提供，僅足認蘇稚棋曾短暫寄藏該
    槍彈。從而，本院認被告係於107 年1 月26日前之不詳時間
    ，在不詳地點，自不詳之人處取得B槍、附表編號4 所示之
    具有殺傷力之非制式金屬子彈10顆，乃於斯時起非法持有之
    。
(四)綜上所述，本案事證明確，被告未經許可持有可發射子彈具
    有殺傷力之改造手槍、具殺傷力之非制式子彈、傷害等犯行
    均堪以認定，應予依法論科。
三、法律適用
(一)按行為後法律有變更者，適用行為時之法律。但行為後之法
    律有利於行為人者，適用最有利於行為人之法律，刑法第2 
    條第1 項定有明文。查本件被告為上開傷害犯行後，刑法第
    277 條業於108 年5 月29日修正公布，並於同年月31日生效
    施行。按修正前刑法第277 條規定：「傷害人之身體或健康
    者，處三年以下有期徒刑，拘役或一千元以下罰金。犯前項
    之罪，因而致人於死者，處無期徒刑或七年以上有期徒刑；
    致重傷者，處三年以上十年以下有期徒刑。」，修正後刑法
    第277 條則規定：「傷害人之身體或健康者，處五年以下有
    期徒刑、拘役或五十萬元以下罰金。犯前項之罪，因而致人
    於死者，處無期徒刑或七年以上有期徒刑；致重傷者，處三
    年以上十年以下有期徒刑。」，經比較新舊法，有關刑法第
    277 條第1 項普通傷害罪之結果，行為後之法律並未較有利
    於被告，是依刑法第2 條第1 項前段規定，本案應適用被告
    行為時之法律即修正前刑法第277 條第1 項之規定，合先敘
    明。
(二)按刑法之恐嚇罪，係僅以通知加害之事使人恐怖為已足，不
    必果有加害之意思，更不須有實施加害之行為，倘若在實施
    傷害他人之行為時，先出言恐嚇，該恐嚇之危險行為，應為
    其後進而傷害之實害行為所吸收，不另論罪（最高法院75年
    台上字第5480號、85年台上字第5073號判決意旨參照）。核
    被告就犯罪事實欄一之（一）、（二）所為，均係犯槍砲彈
    藥刀械管制條例第8 條第4 項之未經許可持有改造手槍罪、
    同條例第12條第4 項之未經許可持有子彈罪；就犯罪事實欄
    一之（三）所為，則係犯修正前刑法第277 條第1 項之傷害
    罪。被告就犯罪事實欄一之（一）、（二）各次所為，均同
    時持有具有殺傷力之非制式子彈4 顆、10顆，所侵害者為單
    一法益，故就其各次同時持有前開數顆子彈之舉，均僅成立
    單一之持有子彈罪；而被告各次同時持有上開改造手槍及非
    制式子彈，均為一行為同時觸犯槍砲彈藥刀械管制條例第8 
    條第4 項、第12條第4 項之罪，為想像競合犯，應依刑法第
    55條規定，均從一重之槍砲彈藥刀械管制條例第8 條第4 項
    之未經許可持有改造手槍罪處斷。又被告基於恫嚇之單一犯
    意，在同一時、地，先後恫嚇告訴人方和彥，嗣後進而持B 
    槍射擊告訴人方和彥發生實害，則其恫嚇犯意已提升至傷害
    之犯意，被告所為恐嚇危害安全之危險行為，已為嗣後傷害
    之實害行為所吸收，不另論罪。
(三)又被告所犯上開未經許可持有改造手槍2 罪與傷害罪，犯意
    各別，行為互殊，應予分論併罰。雖被告及辯護人就犯罪事
    實欄一之（一）、（二）前後2 次未經許可持有可發射子彈
    具有殺傷力之改造手槍罪主張應屬單純一罪，稱被告A槍及B
    槍的來源均為蘇稚棋、蔡明偉、王智豪集團，取得槍枝的原
    因均係該集團3人與被告早已認識，不斷向被告兜售槍枝，
    主動拿槍給被告看，A槍於106年11月間，由王智豪交給被告
    ，交槍地點為臺北市○○區○○路00號5樓之2，B槍於107年1月
    間由蘇稚棋交給被告，交槍地點同為臺北市○○區○○路00號5
    樓之2，被告取得A、B二槍之原因、地點、來源均同，僅係
    於不同時間由該集團派不同人交給被告，被告實際上持有之
    時間具高度重疊性，應認屬單純一罪等語。惟查：
1、被告於偵訊時供稱：我主動供出的槍彈（即A槍部分）是在10
   6 年11、12月用5萬元向「王智豪」購買；是「王智豪」親自
   交付給我；本來他們還要賣我其他的槍枝，但當時我現金不
   夠，所以才沒有買；扣案的槍枝（即B槍）是蔡明偉和蘇稚棋
   在107年1月間拿給我看，後來在案發前1天蘇稚棋將該槍拿給
   我，該把槍我本來也是要購買，但後來就發生槍擊的事情；
   本件被查獲的槍枝（即B槍）是蘇稚棋跟蔡明偉來找我，順便
   帶給我的，因為那時候我們都在一起，107年1月27日凌晨打
   傷方和彥前1、2天，蘇稚棋拿到寧夏路的租屋處給我的；主
   動提供的槍枝（即A槍）是「王智豪」賣給我的，時間比B槍
   更早等語（見偵卷2第23、205、256頁），是被告前後2 次持
   有槍彈之時間雖有部分重疊，惟據被告前開自述取得之情節
   ，A槍係於106年11月、12月取得、B槍係107年1月間取得、且
   分係由不同之人交付，另B槍經被告隨身攜至桃園市八德區藏
   匿地點而於拘提過程中扣得、A槍則係在臺北市○○區○○街00巷
   0號2樓住處被告房間床下扣得（見偵卷1第6至7頁、偵卷2第9
   -1頁），足認被告係分別起意，分別取得扣案之槍彈而持有
   之。
2、被告復主張蘇稚棋、蔡明偉、「王智豪」為同一販槍集團，
   然蘇稚棋於偵查中係坦承曾短暫受被告之託寄存B槍嗣後交還
   被告，堅決否認B槍係伊或蔡明偉提供給被告（偵卷1第206、
   209頁、偵卷2第52、223頁），而證人蔡明偉於本院審理時亦
   到庭證稱其不認識「王智豪」，蘇稚棋也沒有跟伊說過關於
   「王智豪」等語（見本院卷第241頁)，而被告於107年1月31
   日檢察官詢問就蘇稚棋涉案部分是否願意作證，一度答以「
   我不願意作證，因為我知道是蘇稚棋他們害我的，你覺得我
   的證詞可以參考嗎？」（見偵卷1第195至196頁），是被告主
   觀上疑心遭蘇稚棋所害，從而其指述之憑信性自有疑慮；再
   者，被告於偵查中供稱：我分別向王智豪、蘇稚棋取得上開
   槍彈，但他們在監獄裡面是同一個工廠，我懷疑其實應該是
   出自同一個集團(見偵卷2第23頁）；（檢察官問：你認為王
   智豪跟被告蔡（明偉）與蘇（稚棋）是同一個集團有何依據
   ？）我們本來就是都認識，王智豪、我、被告蘇都在東成分
   監一起服刑，王與蘇還是同一間工廠等語（見偵卷2第205頁
   ），是被告徒憑王智豪、蘇稚棋同監服刑、同工廠勞動即臆
   測渠等2人為同一集團，其依據顯屬薄弱，辯護人主張A槍、B
   槍於不同時間由同一集團派不同人交給被告云云，自屬無據
   。綜上，被告及其辯護人以前詞辯稱係單純一罪，要無足採
   。
(四)查被告於107 年2 月2 日上午10時35分許，檢察官訊問時主
    動向檢察官自首其另持有如附表編號1 、2 所示之槍彈，於
    同日下午6 時41分許，經被告同意後至其臺北市○○區○○街00
    巷0 號2 樓住處搜索，因而為警查獲如附表編號1 、2 所示
    之槍枝及子彈，此有107 年2月2 日檢察官偵訊之訊問筆錄
    、自願受搜索同意書、臺北市政府警察局大同分局107 年2 
    月2 日搜索扣押筆錄、扣押物品目錄表各1 份在卷可考（見
    偵卷2 第4 、11至14頁）可考；且在警方查獲被告前，並無
    任何情資或確切根據得對被告為合理之懷疑等情，足見被告
    係在檢警尚未發覺其本件事實欄一之（一）犯行前，即主動
    向檢警供承其持有上揭A槍及子彈之事實，並配合偵查報繳
    持有之槍彈供員警查扣，繼而接受法院裁判，是就被告事實
    欄一之（一）之犯行，自應依槍砲彈藥刀械管制條例第18條
    第1 項前段規定，減輕其刑。
(五)又按槍砲彈藥刀械管制條例第18條第4項前段規定：犯本條
    例之罪，於偵查或審判中自白，並供述全部槍砲、彈藥、刀
    械之來源及去向，因而查獲或因而防止重大危害治安事件之
    發生者，減輕或免除其刑。此所謂「查獲」，固不以檢察官
    已對該槍砲、彈藥、刀械之來源或去向之人提起公訴為必要
    ，惟仍應以偵查機關依據被告之供述，經調查而獲悉該被供
    出槍砲、彈藥、刀械之來源或去向之人確有相關犯罪事實者
    為限。否則，被告僅片面供出槍砲、彈藥、刀械來源及去向
    ，而未經偵查機關循此查獲相關涉案之人與相關事實，則其
    所供真偽不明，自難遽邀上開減免之寬典（最高法院106年
    度台上字第743號判決意旨參照）；又未經許可持有槍、彈
    之人被查獲後，供出其槍彈之來源及去向，因而查獲或因而
    防止重大危害治安事件之發生者，得藉以邀前開規定減免其
    刑之寬典，為擔保其所為不利於對向共犯陳述之真實性，仍
    應有其他足以令人確信其陳述為真實之補強證據，始能據以
    為對向共犯論罪之依據（參見最高法院100年度台上字第369
    1號判決意旨）。被告雖主張A槍來源係「王智豪」，然經本
    院函詢士林地方檢察署，經該署檢察官覆稱：「本件A槍部
    分，尚未因被告林億富之供述而查獲槍枝來源」，是本案並
    未因被告供述而查獲A槍槍彈來源，核與槍砲彈藥刀械管制
    條例第18條第4項之規定有間，被告如事實欄一之（一）之
    犯行，自不能依該規定減輕或免除其刑，附此敘明。
四、駁回上訴之理由：
(一)原審以被告事證明確，適用槍砲彈藥刀械管制條例第8 條第
    4項、第12條第4項、第18條第1項前段，修正前刑法第277條
    第1項、刑法第2條第1項前段、第11條、第55條、第51條第5
    款、第7款、第42條第3項前段、第38條第1項、第2項前段、
    第40條之2第1項等規定，審酌被告明知改造手槍及非制式子
    彈均係高危險之管制物品，仍無視禁令，未經許可而持有前
    揭違禁物，並進而持以恫嚇並射傷告訴人，對告訴人及社會
    治安已生實質危害，所為自應嚴懲，惟念及其犯後已知坦承
    犯行，且就未經發覺持有槍彈之犯行自首，持槍射擊告訴人
    後尚知為必要救護，認其尚未泯滅人性，犯後態度非惡，被
    告於審理期間一再表明願意與告訴人和解，然因告訴人在大
    陸地區醫護而未能達成和解，又考量告訴人因本件犯罪將來
    可能受有無法回復之肢體損害，及其持有槍、彈之期間、數
    量，及其進而持B 槍更犯傷害罪之犯罪情節，兼衡其為國中
    畢業之智識程度、未婚、從商之生活狀況等一切情狀，就被
    告未經許可持有A槍部分量處有期徒刑2年，併科罰金新臺幣
    6萬元，就未經許可持有B槍部分，量處有期徒刑4年，併科
    罰金新臺幣10萬元，就傷害罪部分量處有期徒刑1年，並就
    非法持有槍枝均併科罰金部分諭知易服勞役之折算標準，且
    就有期徒刑及併科罰金部分併定其應執行有期徒刑6年6月，
    併科罰金新臺幣15萬元，罰金如易服勞役，以新臺幣1,000
    元折算1日；另說明：本件扣案如附表編號1 至4 「品名」
    及「查獲數量」欄所示之槍彈，均為被告各次持有之槍彈，
    且均經警送請內政部警政署刑事警察局鑑定，結果詳如附表
    編號1 至4 所示「鑑定結果」欄所示，有內政部警政署刑事
    警察局107 年3 月9日刑鑑字第1070012240號鑑定書乙份及
    所附鑑定相片6 張、內政部警政署刑事警察局107 年3 月12
    日刑鑑字第1070013660號鑑定書乙份及所附鑑定相片6 張等
    可參（見偵卷2 第64至67-1頁），而如附表編號2 、4 所示
    之非制式子彈，業經鑑定試射之非制式子彈共5 顆（如附表
    編號4 之子彈其中1顆經試射無法擊發，認不具殺傷力），
    均因試射擊發後所剩彈頭、彈殼，均已不具有子彈之完整結
    構，且均已失去其效能，而不具殺傷力，亦非屬違禁物，故
    均不為沒收之諭知。而其餘如附表編號1 至4 「品名」及「
    應沒收數量」欄所示之槍彈部分，則均具有殺傷力，均為違
    禁物，則不問屬於犯罪行為人與否，均應依刑法第38條第1 
    項之規定於各次犯行項下宣告沒收。又扣案如附表編號3 所
    示之改造手槍，為被告所有，且供其持以射傷告訴人所用之
    物，爰依刑法第38條第2 項前段規定於該次犯行項下宣告沒
    收之，而該次傷害犯行前後2 次所擊發之子彈，均因射擊後
    僅剩彈頭、彈殼，已不具有子彈之完整結構，且已失去其效
    能，而不具殺傷力，亦非屬違禁物，且均未扣案，為免執行
    困難，故均不予宣告沒收或追徵。至其餘扣案物，雖均為被
    告所有，然查無證據證明與本案被告持有槍彈及傷害犯行有
    直接關連，故均不另為沒收或沒收銷燬之諭知。經核原審認
    事用法俱無不合，量刑亦甚妥適。
(二)檢察官上訴意旨略以：被告持有之改造手槍及非制式子彈均
    係高危險之管制物品，並進而以之射傷告訴人，對告訴人及
    社會治安所生危害非輕，被告家境富裕，雖一再表明願意賠
    償告訴人，然迄今未與告訴人達成和解，本件告訴人所受傷
    勢非輕，原審量刑似嫌過輕，且告訴人以其所受已達重傷害
    程度、原審量刑過輕為由具狀請求上訴，經核其請求上訴理
    由，尚非無據，爰依法提起上訴等語。
(三)被告上訴意旨略以：原審判決就事實欄一之（一)、（二）
    之持有改造手槍行為，未評價為單純一罪，應屬違誤；原審
    就持有A槍及B槍所量刑度，與臺灣士林地方法院近3年判決
    相較，量刑過苛，爰依法上訴等語。
(四)惟查：被告係分別起意分別取得扣案之槍彈而持有之，被告
    及其辯護人主張單純一罪要無足採，業經論述如前，被告此
    部分上訴主張，係對於原判決已說明事項及屬原審採證認事
    職權之適法行使，持憑己見而為不同之評價，並不可採；另
    依本案事證，不足以證明告訴人術後傷勢現況合於刑法第10
    條第4項第4款或第6款所定重傷之要件，尚難遽認被告傷害
    行為造成重傷結果；末按刑之量定，為求個案裁判之妥當性
    ，法律賦予法院裁量之權，量刑輕重，屬為裁判之法院得依
    職權自由裁量之事項，苟其量刑已以行為人之責任為基礎，
    並斟酌刑法第57條各款所列情狀，在法定刑度內，酌量科刑
    ，如無偏執一端，致明顯失出失入情形，即不得單就量刑部
    分遽指為不當或違法。經查，原審判決於量刑時，已審酌刑
    法第57條各款所列情形，並予以綜合考量，所為量刑既未逾
    越法定刑度，亦未濫用裁量權限，與被告之罪責相當，並無
    不合；再個案具體犯罪情狀有別，尚難以他案量刑情形，即
    據以拘束法院對個案量刑裁量權之行使，或進而指摘法院之
    量刑或所定執行刑為違法，從而檢察官上訴主張量刑過輕、
    被告上訴主張持有槍彈部分量刑過重，均非可採。
(五)綜上，檢察官及被告上訴意旨所指各情，經核均為無理由，
    應予駁回。
據上論斷，應依刑事訴訟法第368條，判決如主文。
本案經檢察官劉東昀提起公訴，檢察官郭季青提起上訴，檢察官
吳慧蘭到庭執行職務。
中　　華　　民　　國　　108 　年　　12　　月　　31　　日
                  刑事第十八庭  審判長法  官  吳炳桂
                                      法  官  何俏美
                                      法  官  葉乃瑋 
以上正本證明與原本無異。
傷害罪部分不得上訴。
其餘部分如不服本判決，應於收受送達後10日內向本院提出上訴
書狀，其未敘述上訴之理由者並得於提起上訴後10日內向本院補
提理由書（均須按他造當事人之人數附繕本）「切勿逕送上級法
院」。
                                      書記官  程欣怡
中　　華　　民　　國　　108 　年　　12　　月　　31　　日
附錄：本案論罪科刑法條全文
槍砲彈藥刀械管制條例第8 條第4 項：
未經許可，持有、寄藏或意圖販賣而陳列第1 項所列槍枝者，處
3 年以上10年以下有期徒刑，併科新臺幣700 萬元以下罰金。
槍砲彈藥刀械管制條例第12條第4 項：
未經許可，持有、寄藏或意圖販賣而陳列子彈者，處5 年以下有
期徒刑，併科新台幣300 萬元以下罰金。
修正前中華民國刑法第277條第1項：
傷害人之身體或健康者，處 3 年以下有期徒刑、拘役或 1 千元
以下罰金。
附表：
編號 品名 查獲數量 應沒收數量 鑑定結果 1 改造手槍（槍枝管制編號0000000000號，含彈匣一個） 1 支 1 支 認係改造手槍，由仿BERETTA 廠92FS型半自動手槍製造之槍枝，換裝土造金屬槍管而成，擊發功能正常，可供擊發適用子彈使用，認具殺傷力。 2 非制式子彈 4 顆（經試射1顆） 3顆 認均係非制式子彈，由金屬彈殼組合直徑8.7 ±0.5mm 金屬彈頭而成，採樣1顆試射，可擊發，認具殺傷力。 3 改造手槍（槍枝管制編號0000000000號，含彈匣一個） 1 支 1 支 認係改造手槍，由仿半自動手槍製造之槍枝，換裝土造金屬槍管而成，擊發功能正常，可供擊發適用子彈使用，認具殺傷力。 4 非制式子彈 11顆（經試射4 顆） 7顆 認均係非制式子彈，由金屬彈殼組合直徑8.9 ±0.5mm 金屬彈頭而成，採樣4顆試射：3 顆，均可擊發，認具殺傷力，1顆，無法擊發，認不具殺傷力。